【裁判字號】    99,重訴,140
【裁判日期】    990727
【裁判案由】    侵權行為損害賠償
【裁判全文】
臺灣臺南地方法院民事裁定             99年度重訴字第140號
原      告  亦慶營造有限公司
法定代理人  甲○○
被      告  中聯資源股份有限公司
法定代理人  翁朝棟
訴訟代理人  尤中瑛律師
上列當事人間請求侵權行為損害賠償事件，本院裁定如下：
    主    文
本件移送臺灣高雄地方法院。
    理    由
一、按當事人得以合意定第一審法院；又訴訟之全部或一部，法
    院認為無管轄權者，依原告聲請或依職權以裁定移送其管轄
    法院，民事訴訟法第24條前段、第28條第1項分別定有明文
    。另按債務人怠於行使其權利時，債權人因保全債權，得依
    民法第242條規定以自己之名義，行使其權利，惟此時債權
    人得自己名義代位行使者，仍為債務人之權利而非自己之權
    利，則附隨該權利行使所涉之抗辯權，自亦應拘束代位行使
    之人，否則對該權利之債務人顯非公平，且此應包括訴訟法
    上之抗辯諸如如合意管轄之約定等。
二、本件原告主張其因承攬交通部台灣區國道新建工程局之「國
    道8號術接西濱公路道路工程第C001標工程」，向訴外人統
    勝企業行購買舖填便道、地盤、路堤路基所用之爐石材料，
    而統勝企業行所提供之爐石材料則係向被告所購；嗣因該爐
    石材料存有嚴重瑕疵，致舖設後路面呈波浪狀下陷隆起，並
    致原告受有支付修補費用新臺幣（下同）3,080,978元、及
    遭業主交通部台灣區國道新建工程局沒收保證金21,878,890
    元之損失。是原告基於買賣契約瑕疵擔保及民法第227條不
    完全給付之規定，得請求統勝企業行賠償原告所受之前揭共
    計24,959,868元之損害；而統勝企業行亦得基於上開規定，
    就其受原告追償24,959,868元之損害請求被告賠償之。現因
    統勝企業行已到閉而怠於行使其權利，原告爰依民法第242
    條規代位統勝企業行對被告為損害賠償之請求，並由原告代
    為受領等語。是原告所主張者，乃統勝企業行因其與被告間
    之買賣契約關係而生之損害賠償請求權，而依被告所提出其
    與統勝企業行就前揭爐石材料所簽訂之材料使用同意書第十
    一條後段已明文約定：「對於本同意書或作業事宜若有爭議
    時，以高雄地方法院為第一審管轄法院」。則揆諸首開說明
    ，原告自應受此合意管轄約定之拘束，且由該約定已明示管
    轄法院之情形，亦堪認有排除其他法院管轄之意。玆原告向
    無管轄權之本院起訴，顯係違誤，爰依職權將本件移送於該
    管轄法院。
三、依民事訴訟法第28條第1項，裁定如主文。
中    華    民    國    99    年    7     月    27    日
                  民事第三庭    審判長法  官  杭起鶴
                                      法  官  周素秋
                                      法  官  張玉萱
以上正本證明與原本無異。
如對本裁定抗告須於裁定送達後十日內向本院提出抗告狀，並應
繳納抗告費新台幣一千元整。
中    華    民    國    99    年    7     月    27    日
                                      書記官  張晶瑩

司法院資訊處製作；財團法人民間司法改革基金會備份。
